臺北高等行政法院判決
　　　　　　　　　　　　　　　　　　 96年度訴字第00312號
　　　　　　　　　　　　　　　.
原　　　告　甲○○
被　　　告　新竹縣政府
代　表　人　乙○○縣長）住同.
訴訟代理人　丙○○
上列當事人間因就業服務法事件，原告不服行政院勞工委員會中
華民國95年12月7 日勞訴字第0950037407號訴願決定，提起行政
訴訟。本院判決如下：
　　主  文
原告之訴駁回。
訴訟費用由原告負擔。
　　事  實
一、事實概要：
    緣原告並非陸曄國際貿易有限公司之業務人員，未經向行政
    院勞工委員會（下稱勞委會）申請許可，即引介陳林麗珠等
    多名雇主僱用外勞，而透過陸曄國際貿易有限公司向行政院
    勞工委員會申請，從中抽取仲介費，經勞委會於民國（下同
    ）93年11月5 日以職外字第0930089724B 號函移被告核處，
    案經被告審查屬實，以原告違反就業服務法第34條第2 項之
    規定，乃依同法第65條第1 項規定，於94年1 月11日以府勞
    福字第0940013421號違反就業服務法罰鍰處分書處原告罰鍰
    新臺幣（下同）30萬元整。原告不服提起訴願。經勞委會以
    本件事實未明仍有究明之必要，遂於94年5 月10月以勞訴字
    第0940008308號訴願決定書決定：「原處分撤銷，由原處分
    機關於2 個月內另為適法之處分。」案復經被告重新調查事
    證後，以原告仍違反就業服務法第34條第2 項之規定，乃依
    同法第65條第1 項規定，於95年7 月31日以府勞福字第0950
    103834號違反就業服務法罰鍰處分書處原告罰鍰30萬元整。
    原告不服，提起訴願遭決定駁回，遂提起本件行政訴訟。
二、兩造聲明：
　　(一)原告聲明求為判決：1.訴願決定及原處分均撤銷。
                        2.訴訟費用由被告負擔。
　　(二)被告聲明求為判決：1.駁回原告之訴。
                        2.訴訟費用由原告負擔。
三、兩造之爭點：
　　(一)原告主張之理由：
      1.被告先前以94年1 月11日府勞福字第0940013421號函處
        分原告（下簡稱舊案），然因舊案之原處分認定有違誤
        ，經原告當時依法提起訴願後，業由委員會以94年5 月
        10日勞訴字第0940008308號訴願決定書決定「原處分撤
        銷，由原處分機關於2 個月內另為適法之處分」，故舊
        案已告確定，先行敘明。
      2.依舊案之訴願決定書，被告如擬另為處分，應於2 個月
        內為之，惟嗣於2 個月內，被告並無處分，則此案糾葛
        應已告全部確定。惟被告竟於2 個月之後，再以95 年7
        月31日勞府福字第0950103834號函另為處分（下簡稱新
        案），新案顯已逾上述舊案訴願決定書所指如另為處分
        應於2 個月內為之的規定，自屬違誤。查：
        (1)訴願法第81條訴願有理由者，受理機關應以決定撤銷
          原行政處分之全部或一部，並得視事件之情節，逕為
          變更之決定或發回原行政處分之機關另為處分，但於
          訴願人不服之範圍內不得受更不利益之變更或處分。
          前項訴願決定撤銷原處分，發回原行政處分之機關另
          為處分，應指定相當期間命其為之。依據本法之決定
          於主文。另行處分時，對於訴願人表示不服之範圍內
          不得受更為「更不利益之處分」。並在指定期間之2
          個月內；命其為之另行處分。
        (2)訴願法第95條訴願之決定確定後，就其事件，有拘束
          各機關之效力。
          原處分機關有被「拘束之效力」，第81條已定有明文
          。（註：命其為之，是上級機關指示下級機關之行為
          規範。）
        (3)行政程序法第1 條「為使行政行為遵循公正、公開與
          民主之程序，確保依法行政之原則，以保障人民權益
          ，提高行政效能，增進人民對行政之信賴，特制定本
          法。」第4 條「行政行為應受法律及一般法律原則之
          拘束。」第8 條「行政行為應以誠實信用之方法為之
          ，並應保護人民正當合理之信賴。」
        (4)被告於94年11月14日「本府同意撤銷：甲○○君之違
          反就業服務罰鍰案件處處方」函（補充理由狀證物二
          ）。本函歷經6 個餘月被處分的期間。逾越了「命其
          為之」撤銷處分之期限。
        (5)被告於95年7 月31日，不服上級單位「訴願決定書：
          原處分撤銷」之主文。
          再度以「違反就業服務法」函予原告應交受罰鍰處
            分。此處分函與94年1 月11日罰鍰處分函；處分之
            事實及理由，所列之法規如同一轍。
          此歷經1 年3 個月的期間。逾越命其為「另法處分
            」之期限。原告提起訴願卻不受「本屆訴願審議委
            員會」之認同而訴願遭駁回。（註：同組織機構之
            勞工委員會訴願審議委員會，因主任委員與委員改
            頭換面，得不尊重前任委員會，維護一貫的職權，
            百姓對政府的體制如何所從？）
          被告以行政程序法第134 條強行入罪。所謂之請求
            權，是行政處分「不得訴請撤銷」之後。但本件已
            「撤銷處分」之事實，已表露無遺於94年5 月10日
            「訴願決定：原處分撤銷」函。被告應無庸置疑。
          被告有違：(甲)以保障人民權益，增進人民對行政之
            信賴(乙)應受法律及一般法律原則之拘束(丙)應以誠實
            信用之方法為之並保護人民正當合理之信賴。‧‧
            ‧等之立法宗旨。被告必須遵從上級機關「命其為
            之」行為規範。
      3.退而言之，如不論舊案訴願決定之後已逾2 個月才處分
        新案之時效問題，縱以新案之原處分內容及訴願決定書
        內容，亦均屬違誤，茲敘明理由如下：
        (1)新案之處分及訴願決定，均對原告處分違反就業服務
          法第34條第2 項，其認定理由係謂「原告並非陸曄國
          際貿易有限公司之聘僱人員或代理人」，故仍論以違
          反就業服務法第34條第2 項之違規云云。惟查：
          原告與陸曄國際貿易有限公司（以下簡稱陸曄公司
            ）確有約定，由原告擔任業務員，而處理陸曄公司
            引介外勞之事務，故原告僅係經陸曄公司委任之代
            理從事業務者，依民法委任及代理規定，其效力及
            於陸曄公司，陸曄公司亦係同意如此約定，否則豈
            會受理申辦原告所代為處理之業務？故原告本身所
            收取之款，依法應視為係陸曄公司基於委任及代理
            權授與，所應支付之業務上報酬費用。原告所獲取
            之報酬，均係基於與陸曄公司間委任事務處理之報
            酬，當然與就業服務法第34條第2 項所規定之非法
            從事就業服務要件不符，自不應處罰原告。
          至於陸曄公司如何處理與勞委會間申辦之手續，此
            乃陸曄公司內部行政作業之問題，與原告無涉。陸
            曄公司為逃避本件之責任，竟對其確實有委任授權
            原告之事，一概不予承認，此為說謊，原處分及訴
            願決定竟僅以陸曄公司之負責人「黃文權」個人片
            面供述為認定，實屬違誤。蓋「黃文權」與本件之
            利害關係甚鉅，豈能單憑其個人供述作為證據。況
            且，黃文權還以陸曄公司之大、小章蓋印，通知「
            終止」與原告之業務關係（起訴狀證物二），足證
            原告與陸曄公司間確存有委任關係，否則何需以發
            函「終止」之？況且，黃文權以陸曄公司名義通知
            「終止」，尚發函予施小凡律師及10名雇主等，其
            中第1 位雇主即「陳林麗珠」、第10位雇主即「范
            吳月桂」，均係本件經被告指稱原告違反之案主，
            更證原告與陸曄公司間原存有委任關係，否則何須
            以書面終止？
        (2)末查，本件訴願決定之理由前後矛盾，其一面否定原
          告與陸曄公司間存在委任關係，另一面卻又稱陸曄公
          司應負表見代理之本人應負之責，其所為之認定已係
          矛盾。蓋如認定原告與陸曄公司間不存在委任關係，
          則陸曄公司又何須發函終止？如認陸曄公司應負表見
          代理人之本人應負之責，則又豈能與原告完全脫離干
          係？訴願決定之理由實屬矛盾。
        (3)原告於93年12月8 日向臺灣苗栗地方法院聲請裁定「
          支付命令」（補充理由狀證物三），陸曄公司黃文權
          於94年2 月4 日提出「民事支付命令提出異議狀」（
          補充理由狀證物四）
          異議之原因及事實：內容‧‧‧等，均是陸曄公司
            負責人黃文權「親自書寫」，所列理由稱：該業務
            人員，即是原告。具狀人、撰狀人之簽名蓋章，均
            是陸曄公司負責人黃文權「親筆、蓋章、蓋公司章
            」。
          陸曄公司業務人員獎金發放制度：內容‧‧‧等，
            以上規定自業務人員入件起開生效。負責人黃文權
            「親自蓋章、蓋公司章」。業務獎金：甲○○& 張
            瑞美（即原告太太）。原告在每個月的5 日或20日
            兩個規定時間，依據陸曄公司所編制的「月份」、
            「客戶名稱」、「按次」領取業務獎金，（原告若
            沒空則由原告太太張瑞美代領）。
          原告若非陸曄公司之聘僱人員或代理人，為何需受
            陸曄公司之約定，擔任業務人員處理引介外勞之事
            務，並受「業務人員獎金發放制度」之規範。足證
            陸曄公司委任處理事務給予原告之報酬。
          該民事支付命令提出異議狀，係經由臺灣苗栗地方
            法院轉達。
        (4)93年12月13日（是黃文權主動約定原告會談之時間）
          黃文權與會計，前來原告家中經協調後，雙方訂立：
          同意書（補充理由狀證物五）。
          同意書之簽立是黃文權返回苗栗公司；即該員住處
            （會計：戴淑姬，亦同）經深思熟慮下親自「簽名
            、蓋章、蓋公司章」。而且係由中華郵局掛號送達
            原告。
          被告指稱黃文權之述：同意書是原告起稿，是不願
            意再跟他們有任何關係而簽名。意味著：有被脅迫
            、非自主情勢下簽立。此誠是陸曄公司黃文權為逃
            避本件應負責任，竟對委任處理事務之「授權關係
            」，一概不予承認。顯然被告與黃文權有相互共識
            一併推卸責任，以資不實之論述。
        (5)陸曄公司在93年9 月24日發出「即日起終止與原告之
          業務關係」函（補充理由狀證物六）黃文權身為負責
          人怎可言：「‧‧‧未經許可私自盜蓋公司章，冒用
          陸曄公司的名義」。
          上開函「說明二、經查本公司之業務人員假借公司
            之名義收授女傭之展延費用，屬實。現依相關規定
            自即日終止其業務關係。（次頁）因本公司之業務
            甲○○違反公司規定，私自向女傭收取不當之行用
            。本公司已立即終止與其之業務關係。及『業務人
            員獎金發放制度』第7 業務人員不得在外利用公司
            名義收取不當之利益。如被公司發現則開除處分並
            停發獎金。」
          陸曄公司不認定與原告存在委任或代理關係，又為
            何連續發「數十函」，以書面告知各雇主終止與其
            業務之關係？而且本文內：「終止」其業務關係處
            分之意見溝通。已予確認陸曄公司與原告存在著委
            任關係。（函：施小凡律師將以法律追訴？）
          黃文權既然發現公司章被盜蓋、陸曄公司的名義被
            冒用! 應依循司法途徑「提出告訴」揪出不法之徒
            繩之以法。此事已隔數年未有行動，可確定出自於
            黃文權「指示」或「默許」之行為。不應張冠李載
            地推卸應負責任。
      4.綜上所述，足證陸曄公司與原告存在委任授權之代理關
        係，因此原告向陸曄公司所請領之業務人員的獎金係受
        委任之報酬。自無違反就業服務法第34條第2 項之情，
        自不得依同法第65條第1 項處罰。被告原處分之認定與
        事實錯誤，應有命其為之被「拘束於期限內」之效力，
        以致適法頗有違誤。請鈞院撤銷原處分及訴願決定，不
        勝感激。
    (二)被告主張之理由：
      1.查原告因違反就業服務法經被告於94年1 月11日府勞福
        字第0940013421號罰鍰案件處分書處以30萬元，經原告
        向行政院勞工委員訴願審議委員會提起訴願，該會於94
        年5 月10日勞訴字第0940008308號『訴願決定書』『原
        處分撤銷，由原處分機關於2 個月另為適法之處分』。
        本處分書事實上依法已自動撤銷。之後被告所屬查察人
        員因專注為本件重起調查，延宕時效，又錯將原告移送
        法院強制執行，經原告向被告檢舉，目前被告已將該查
        察人員以申誡處分。然經該查察人員砌而不捨之各方訪
        查，證據顯示原告夥同劉振麟君於93與94年間，未經向
        主管機關申請私立就業服務業務機構及其分支機構設立
        許可，私自向雇主范吳桂妹及陳林麗珠取得相關文件以
        每件5000元代價委由陸曄國際貿易公司向勞委會申請聘
        僱外國人，俟該等外國人來台後，原告亦協助雇主對勞
        、雇從事就業服務業務，並每月從中收取不等之費用，
        為被告所屬查察人員查獲在案。經查原告確非陸曄公司
        原代理人或員工，而確實從事就業服務業務，已明顯違
        反就業服務法第34條第2 項之規定，被告乃依同法第65
        條第1 項規定於95年7 月31日開立府勞福字第09501038
        34號新竹縣政府違反就業服務法案件罰鍰處分書處以行
        政罰鍰30萬元，合先敘明。
      2.依據就業服務法第34條第2 款之規定「未經許可，不得
        從事就業服務業務。」被告依同法第65條第1 項之規定
        「違反第34條第2 項之規定者，處新台幣30萬元以上15
        0 萬元以下罰鍰。」
      3.原告主張「依舊案之訴願決定書，被告如擬另為處分，
        應於2 個月內為之，惟嗣於2 個月內，被告並無處分，
        則此案糾葛應已告全部確定。」惟被告依行政程法第13
        4 條規定『因行政處分而中斷時效之請求權，於行政處
        分不得訴請撤銷後，其原有時效期間不滿5 年者，因中
        斷而重行起算之時效期間為5 年』，故被告重新裁罰並
        未超逾規定之期限。
      4.在此先引述95.1.9. 被告對黃文權君的談話記錄中〈附
        件一〉：被告所屬人員問「請詳細說明甲○○與貴公司
        之關係？可以嗎？」黃君答「可以，劉振麟是一家在越
        南的仲介公司的負責人，劉君在台曾是馬德斯帝仲介公
        司桃園分公司的負責人，甲○○則是劉君在馬德斯帝仲
        介公司的業務人員。92年4 月16日我在故鄉苗栗通宵鎮
        成立了陸曄國際股份有限公司，專營外勞仲介，鍾君於
        是把其雇主申請外勞之案件，透過劉君拿來我公司蓋章
        、申請。但外勞進來之後，則所有關外勞服務業務則由
        其本人處理，本公司則僅收取5000元做為手續費之用，
        其他仲介收入則由劉君與鍾君收取支配。鍾君不是我公
        司的從業人員，但劉君還是按其案件，比照本公司業務
        人員之獎金制度發給鍾君。後因其倆位對外勞之展延費
        之收取、分攤致生歧見〈附件二〉，故鍾君要求劉君退
        還雇主所有之證件。鍾君並利用雇主之名義向勞委會檢
        舉本公司扣留雇主及外勞文件及越南國稅未退等情事〈
        附件三〉。此時我才認識鍾君，並同意退回該等文件。
        我為引進外勞〈越〉，遂認識劉君。基於此，劉君與鍾
        君利用此種關係合夥從事外勞服務業務。本公司並未有
        任何授權與劉君及鍾君代理本公司之所有有關一切或部
        分之業務，其亦不屬本公司之員工，以上所言，確實無
        訛。」
      5.被告所屬人員是因為處理行政院勞工委員會職業訓練局
        93年11月5 日職外字第0930089724B 號函有關雇主陳林
        麗珠等4 位雇主函陳陸曄公司涉嫌扣留渠等所聘請外勞
        之所得稅及外勞申請許可文件乙案〈附件四〉，才查獲
        原告未經申請許可從事外國人仲介服務業務。
      6.又原告稱：「原告甲○○與陸曄公司確有約定，由原告
        擔任業務員，而處理陸曄公司引介外勞之事務，故原告
        僅係經陸曄公司委任之代理從事業務者，‧‧‧」。查
        被告於93年12月24日處理「有關陸曄公司負責人黃文權
        之談話記錄〈附件五〉內被告所屬人員問：「甲○○先
        生是貴公司的從業人員嗎？」黃君稱：「不是，在這件
        事發生之前，我不認識他」。而在93年12月24日被告談
        話記錄中〈附件六〉，被詢問人甲○○〈即原告〉被問
        ：「請問你是陸曄公司的員工嗎？」他答：「我不知道
        ，我沒有領該公司薪水，但有領其介紹傭金，每人3 年
        期間參萬柒千五百元。」最後問：「請問你與陸曄公司
        負責人黃文權先生是否久識？」原告答：「在這之前，
        完全不認識，我都是與劉振麟接洽的，‧‧‧。」可見
        原告確非是陸曄公司員工或代理。另原告稱「‧‧‧。
        況且，黃文權還以陸曄國際貿易有限公司之大小章蓋印
        ，通知「終止」與原告甲○○之業務關係〈附件七〉，
        ‧‧‧」然在95年元月9 日〈附件一〉及12日〈附件八
        〉之談話記錄中：被告所屬人員問「黃先生請教你貴公
        司於93年9 月24日是否曾以貴公司名義發函給陳林麗珠
        等十人告知『即日起終止與甲○○先生之業務關係』〈
        附件七〉？」黃君答：「沒有，這張『函』是劉振麟先
        生冒用我公司的名稱，且未經允許私自拿公司的印章蓋
        ，我全公司的人員都不知也未處理這件事，直到鍾君因
        為劉振麟不發獎金，向苗栗地方法院，要陸曄公司支付
        ，然事實是鍾君與劉君利用我公司的名義從事外勞之就
        業服務業務，我公司僅收其手續費5000元，其他仲介收
        入及服務則係他們彼此之間的事。93年12月3 日的同意
        書也是鍾君自己起稿之同意書，我就是不願意再跟他們
        有任何關係而簽名的。」
      7.再者，原告提供之〈證物二〉陸曄國際貿易有限公司函
        所蓋該公司之大小章與〈證物三〉同意書內之同意書人
        陸曄國際貿易有限公司及黃文權之大小章不同，〈證物
        二〉所用之章非本公司所屬之章，亦無負責人之簽名。
        而〈證物三〉同意書上所用之章是該公司所有之章，其
        內亦有黃文權本人之簽名。附卷可稽，洵堪認定。準此
        ，原告理由難謂採據，揆諸首揭法條規定，核無不合，
        是以原處分應予維持。綜上，本件原告顯無理由，敬請
        依法駁回。
　　理  由
一、按「私立就業服務機構及其分支機構，應向主管機關申請設
    立許可，經發給許可證後，始得從事就業服務業，其許可證
    並應定期更新之（第1 項）。未經許可，不得從事就業服務
    業務（第2 項本文）。..」、「私立就業服務機構應置符合
    規定資格及數額之就業服務專業人員（第1 項）。前項就業
    服務專業人員之資格及數額，於私立就業服務機構許可及管
    理辦法中規定之（第2 項）。」、「違反第..34條第2 項..
    規定者，處新台幣30萬元以上150 萬元以下罰鍰。」就業服
    務法第34條、第36條及第65條第1 項分別定有明文。又「本
    法第36條所稱就業服務專業人員之數額如下：一、從業人員
    人數在5 人以下者，應置就業服務專業人員至少1 人。二、
    從業人員人數在6 人以上10人以下者，應置就業服務專業人
    員至少2 人。三、從業人員人數逾10人者，應置就業服務專
    業人員至少3 人，並自第11人起，每逾10人應另增置就業服
    務專業人員1 人。」復為私立就業服務機構許可及管理辦法
    第6 條所明定。可知欲從事就業服務業務者，僅限於就業服
    務機構始得為之，而該就業服務機構則自所僱傭之從業人員
    中設置就業服務專業人員實際從事就業服務業務。次按「..
    三、至於以推介某特定私立就業服務為業者、或豎立機構招
    牌並供應機構之文宣資料者，視同為招攬業務從事就業服務
    事項，不論收費與否，均應申請許可。」亦為行政院勞工委
    員會86年3 月26日台（86）勞職外字第001603號函釋在案。
二、緣原告並非陸曄國際貿易有限公司之業務人員，未經向行政
    院勞委會申請許可，即推介陳林麗珠等多名雇主僱用外勞，
    透過陸曄國際貿易有限公司向行政院勞工委員會申請，從中
    抽取仲介費，經勞委會於93年11月5 日以職外字第09300897
    24B 號函移被告核處，案經被告審查屬實，以原告違反就業
    服務法第34條第2 項之規定，乃依同法第65條第1項 規定，
    於94年1 月11日以府勞福字第0940013421號違反就業服務法
    罰鍰處分書處原告罰鍰30萬元整。原告不服提起訴願。經勞
    委會以本件事實未明仍有究明之必要，遂於94年5 月10月以
    勞訴字第0940008308號訴願決定書決定：「原處分撤銷，由
    原處分機關於2 個月內另為適法之處分。」案復經被告重新
    調查事證後，以原告仍違反就業服務法第34條第2項 之規定
    ，乃依同法第65條第1 項規定，於95年7 月31日以府勞福字
    第0950103834號違反就業服務法罰鍰處分書處原告罰鍰30萬
    元整。原告不服，提起訴願遭決定駁回，遂提起本件行政訴
    訟。兩造分別為前揭事實欄之陳述，準此，本件爭執之重點
    厥為被告所為系爭罰鍰處分是否有據。
三、本件原告主張被告先前以94年1 月11日府勞福字第09400134
    21號函處分原告，然因該處分認定有違誤，經原告提起訴願
    後，業由行政院勞工委員會以94年5 月10日勞訴字第094000
    8308號訴願決定書決定「原處分撤銷，由原處分機關於2 個
    月內另為適法之處分」，被告如擬另為處分，應於2 個月內
    為之，惟嗣於2 個月內，被告並無處分，則此案應已告全部
    確定云云；按「訴願有理由者，受理訴訟機關應以決定撤銷
    原行政處分之全部或一部....。前項訴願決定撤銷原行政處
    分，發回原行政處分機關另為處分時，應指定相當期間命其
    為之。」訴願法第81條定有明文。此第2 項之規定，乃鑑於
    行政處分攸關民眾之權益，故其經撤銷後，如原處分機關怠
    於重為行政處分，將使民眾權益懸而不決或遭受損害，故有
    限期命其重為行政處分之必要。其命重為處分之「相當期間
    」，由訴願受理機關權衡原處分機關重行做成處分時所需時
    間而為諭知，從而，縱原處分機關逾限重為處分，若未逾越
    行政罰之裁處權時效，即非違法，此由訴願法未就原處分機
    關未遵限重為處分定其法律效果至明。又行政程序法第131
    條至第134 條有關公法請求權時效之規定，因與行政罰係屬
    不同之制度，二者性質相異，並無類推適用之餘地。次按「
    行政罰之裁處權，因3 年期間之經過而消滅（第1 項）..行
    政罰之裁處，因訴願..撤銷而須另為裁處者，第1 項期間自
    原裁處被撤銷確定之日起算（第3 項）。」行政罰法第27條
    定有明文。查本件被告對於原告重為系爭罰鍰處分，雖延宕
    1 年2 月之餘，但因重行起算，未逾裁處權時效，仍屬有效
    ，原告主張系爭處分違法，洵不足採，合先敘明。
四、查原告對於推介陳林麗珠等多名雇主經由訴外人陸曄國際貿
    易有限公司向行政院勞工委員會申請外勞之事實，並不爭執
    。且有陸曄國際貿易有限公司與原告間為推介外勞所簽收之
    「交附雇主卷宗內部之文件」6 紙及陸曄國際貿易有限公司
    93年9 月24日致雇主陳林麗珠等人終止與原告業務關係函影
    本等附於原處分卷可稽，足見原告從事就業服務業務，事證
    明確。另原告從事前揭就業服務業務，並未成立機構，向行
    政院勞工委員會申請許可，亦經原告所是認，記明在卷，揆
    諸首揭規定及說明，被告以原告違反就業服務法第34條第2
    項規定，依同法第65條第1 項裁處其罰鍰30萬元，核屬有據。
五、原告主張其與陸曄國際貿易有限公司確有約定，由原告擔任
    業務員，而處理陸曄公司引介外勞之事務，故原告僅係經陸
    曄公司委任之代理從事業務者，依民法委任及代理規定，其
    效力及於陸曄公司，原告本身所收取之款，依法應視為係陸
    曄公司基於委任及代理權授與，所應支付之業務上報酬費用
    ，當然與就業服務法第34條第2 項所規定之非法從事就業服
    務要件不符，自不應處罰原告云云；但查：(一)原告未取得陸
    曄國際貿易有限公司任何僱傭契約或其他書面約定，且未由
    陸曄國際貿易有限公司為其投保勞保，亦未自該公司領取薪
    資，僅領取比照業務人員之獎金（見本院卷第41頁），業據
    原告於本院準備程序及言詞辯論程序中自承在卷（見本院卷
    第58、59頁、第91頁），與一般公司僱傭業務人員常規不同
    ，其非陸曄國際貿易有限公司聘僱之業務人員至明，從而，
    其即非該公司之就業服務專業人員，不得從事推介外勞之就
    業服務業務。(二)陸曄國際貿易有限公司負責人黃文權於95年
    1 月9 日在被告所屬勞工局之談話紀錄中陳述：「可以，劉
    振麟是一家在越南的仲介公司的負責人，劉君在台曾是馬德
    斯帝仲介公司桃園分公司的負責人，甲○○則是劉君在馬德
    斯帝仲介公司的業務人員。92年4 月16日我在故鄉苗栗通宵
    鎮成立了陸曄國際（股）公司，專營外勞仲介，鍾君於是把
    其雇主申請外勞之案件，透過劉君拿來我公司蓋章、申請。
    但外勞進來之後，則所有關外勞服務業務則由其本人處理，
    本公司則僅收取5000元做為手續費之用，其他仲介收入則由
    劉君與鍾君收取支配。鍾君不是我公司的從業人員，但劉君
    還是按其案件，比照本公司業務人員之獎金制度發給鍾君。
    後因其倆位對外勞之展延費之收取、分攤致生歧見〈附件二
    〉，故鍾君要求劉君退還雇主所有之證件。鍾君並利用雇主
    之名義向勞委會檢舉本公司扣留雇主及外勞文件及越南國稅
    未退等情事〈附件三〉。此時我才認識鍾君，並同意退回該
    等文件。我為引進外勞〈越〉，遂認識劉君。基於此，劉君
    與鍾君利用此種關係合夥從事外勞服務業務。本公司並未有
    任何授權與劉君及鍾君代理本公司之所有有關一切或部分之
    業務，其亦不屬本公司之員工，以上所言，確實無訛。」等
    語，有該談話紀錄附於原處分卷中可憑（見原處分卷附件1
    ），且於本院準備程序中證述：原告與陸曄公司無任何關係
    ，亦未由陸曄公司為其辦理勞保，93年9 月24日陸曄公司致
    雇主陳林麗珠等及原告之函（見本院卷第16頁）非其所發，
    印章非其所蓋。93年12月3 日同意書則係其所簽署（見本院
    卷第17頁），同意書上之「業務獎金」係原告與劉振麟之間
    的事，非原告與陸曄公司之間的事等語（見本院卷第60頁）
    ，已足證原告非陸曄公司業務人員無疑。且經核上揭同意書
    上所記載之「業務獎金」在簽署此同意書前是由劉振麟所收
    取，簽署同意書後則在匯入陸曄公司時，得在匯款中扣下，
    由原告取得，益證原告非陸曄公司業務人員至明。(三)原告於
    93年12月24日在被告所屬勞工局之談話紀錄中有下列之陳述
    ：對於「請問你是陸曄公司的員工嗎？」之詢問，答稱：「
    我不知道，我沒有領該公司薪水，但有領其介紹傭金，每人
    3 年期間3 萬7 千5 百元。」，對於「請問你與陸曄公司負
    責人黃文權先生是否久識？」之詢問，答稱：「在這之前，
    完全不認識，我都是與劉振麟接洽的，‧‧‧。」等語，有
    該談話紀錄附於原處分卷（附件6 ）可考。(四)原告於起訴狀
    內，亦自承其與陸曄公司係委任、代理之關係，且無與陸曄
    公司簽立任何委任契約。其非陸曄公司僱用之業務人員益加
    明確。(五)卷附原告自承其所發、於93年10月6 日致劉振麟警
    告函（見本院卷第69頁）主旨二記載：「違反公司規定：私
    自向女傭收取不當之費用，終止與其之業務關係，雇主不得
    繼續將女傭之薪資匯款交予該名業務」等語，另原告93年10
    月6 日致陸曄公司負責人黃文權之函（見本院卷第70頁）說
    明一記「載本人與貴公司雙方合作仲介外籍勞工：越南看護
    工之業務，約有兩年的期間」，說明三記載：「本人拆帳的
    （業務）獎金，也依每月五、二十日入帳時分得。」等語，
    而上開2 函亦經原告自承係其所發（見本院卷第61頁），足
    證原告非陸曄公司僱傭之業務人員至明。(六)綜合上開事實，
    已足堪認定原告非陸曄國際貿易有限公司之就業服務專業人
    員。
六、原告主張陸曄國際貿易有限公司黃文權於94年2 月4 日向臺
    灣苗栗地方法院提出之民事支付命令異議狀，業已表明原告
    係該公司之業務人員云云；但查上開異議狀記載：「一、依
    本公司業務人員獎金發放制度規定，第2 條業務人員於女傭
    入境台灣次月起開始領取業務獎金，15期每期2500元。二、
    該業務人員應該清楚了解獎金發放制度，因為該名業務人員
    已經在本公司領取多次業務獎金。三、該業務人員已轉2 件
    交由其他仲介公司辦理，依公司獎金發放制度第4 條得停止
    發放獎金。四、該名業務人員利用公司名義收取不當利益，
    依公司規定得停發獎金（見本院卷第38--第40頁）」等語，
    雖泛稱原告為該公司之業務人員領取獎金之情形，但原告非
    陸曄公司之業務人員，已如上述，此異議狀所稱「業務人員
    」乃一般社會上之用語，要難執此主張其具有陸曄公司基於
    僱傭關係所生之業務人員身分，原告此項主張，殊不足採。
七、原告所提陸曄公司與原告於93年12月13日所立具之同意書（
    見本院卷第17頁、43頁）及陸曄公司93年9 月24日致雇主陳
    林麗珠等人終足與原告業務關係函（見本院卷第45頁），業
    據原告自承所終止者係原告與陸曄公司之委任授權之業務關
    係，此種原告與陸曄公司私人間所建立之委任授權關係，核
    與就業服務法首揭規定所揭示：從事就業服務業務，應申請
    設立許可之意旨相違，脫離就業服務業務應受公法監督、管
    理之範疇，自非法之所許。而且此種委任授權關係亦非陸曄
    公司與其依法應設置之就業服務專業人員之間所應發生之僱
    傭關係，原告此項主張，顯有誤解，亦不足採。
八、綜合上述，原告既非陸曄公司僱傭之業務人員中之就業服務
    專業人員，而未向行政院勞工委員會申請許可，推介雇主，
    以陸曄公司名義，代向行政院勞工委員會申請外勞入境，事
    證明確，被告以其違反就業服務法第34條第2 項之規定，依
    同法第65條第1 項規定，裁處其罰鍰30萬元，並無不合，訴
    願決定予以維持，亦無違誤。原告徒執前詞及一己主觀見解
    ，聲請撤銷，為無理由，應予駁回。
九、本件事證已臻明確，兩造其餘攻擊防禦方法（如原告提出、
    本院卷第93頁至95頁之勞委會函、業務獎金簽收單等），核
    與本件判決結果不生影響，爰不逐一論述，併此敘明。
十、據上論結，本件原告之訴為無理由，爰依行政訴訟法第98條
    第1 項前段，判決如主文。
中　　華　　民　　國　　96　　年　　9　　 月　　27　　日
                         第六庭審判長法  官　林　文　舟
                                     法  官　許  瑞  助
                                     法  官　闕　銘　富
上為正本係照原本作成。
如不服本判決，應於送達後20日內，向本院提出上訴狀並表明上
訴理由，如於本判決宣示後送達前提起上訴者，應於判決送達後
20日內補提上訴理由書（須按他造人數附繕本）。
中　　華　　民　　國　　96　　年　　9　　 月　　27　　日
                                     書記官  孫　筱　晴
